# 非同一控制下企业合并后，形成的资本公积

提问人：leely710 时间：2019-05-31 15:49:26
非同一控制下企业合并后，形成的资本公积（政府无偿划拨给某公司款项计入）是否在资产负债表日合并抵消？
现在是给一个企业做审计，然后发现 2018 年 7 月净资产是 500 万，在审计报告上披露长投 550 万（ 2018 年审定净资产 600 减去 2018 年 8 月至 12 月形成的利润 50 倒推至长投的金额），所以现在发现和 7 月末的净资产相差 50 万是由于合并后形成的资本公积，我现在不知道怎么调了？

回答人：chenyiwei
首先，对非同一控制下合并中的被收购方在购买日之前形成的资本公积，是不会在购买方合并报表层面体现为资本公积的。如果你的合并结果中出现了此类资本公积，请检查合并过程和结果是否正确。
其次，对于购买日后，因该子公司收到政府的无偿拨付款项，需合理确定这是属于政府补助、政府购买服务还是政府资本性投入。如果属于政府资本性投入（如投资补助）且约定该部分资本公积由该子公司的全体股东按比例共享的，则按照本企业对该子公司的股权比例确认在该项资本公积中所占的份额，计入合并报表中的资本公积；归属于少数股东的部分则并入少数股东权益。